臺灣臺北地方法院刑事判決　　　　　　 100年度智易字第63號
公　訴　人　臺灣臺北地方法院檢察署檢察官
被　　　告　高秀儀
上列被告因違反商標法案件，經檢察官提起公訴（一百年度偵字
第一五四八六號），嗣於本院準備程序進行中，被告就被訴事實
為有罪之陳述，經本院裁定進行簡式審判程序，判決如下：
    主    文
高秀儀明知為未得商標權人同意，於同一商品，使用相同之註冊
商標之商品而販賣，處拘役拾日，如易科罰金，以新臺幣壹仟
元折算壹日。扣案如附表所示之物均沒收。
    犯罪事實
一、高秀儀明知如附件所示等商標圖樣，分別為日商三麗鷗股份
    有限公司、美商迪士尼企業公司、小學館集英社製作股份有
    限公司向我國經濟部智慧財產局申請商標註冊核准登記，取
    得商標專用權，指定使用於如附件所示之商品，現仍在專用
    期限內（商標註冊／審定號、商標專用期限，均詳如附件所
    示），未經商標權人之同意或授權，不得於同一或類似商品
    使用相同或類似之註冊商標，亦不得明知係上開商品而販賣
    、意圖販賣而陳列。詎高秀儀基於販賣仿冒如附件所示商標
    商品之犯意，自民國九十九年九月間某日起至一百年三月二
    日下午五時十分許為警查獲時止，在其位在新北市○○區○
    ○街九五號二樓之一居所內，先以個人電腦設備連結上網至
    阿里巴巴網站，向真實姓名、年籍均不詳之人，以遠低於市
    價之價格，買進如附表所示含有上開商標圖樣仿冒商品，復
    以個人電腦設備連結上網至露天拍賣網站，並以其所申請之
    帳號「ｓｊｊｄｋｄ３」登入露天拍賣網站，刊登販賣如附
    表所示含有上開商標圖樣仿冒商品之訊息後，接續以低於市
    價之價格，販賣如附表所示含有上開商標圖樣仿冒商品予不
    特定人以牟利。嗣經內政部警政署保安警察第二總隊第一大
    隊第二中隊員警於執行網路巡邏勤務時發覺，先於九十九年
    十月五日，佯裝買家以新臺幣七十元之價格，向高秀儀購得
    仿冒商標商品名稱「ＣＲＯＣＳ布希鞋專用鞋扣／鞋花☆全
    面大特價一個１０元」共計七個，高秀儀將上開仿冒商品以
    郵寄方式送達予偽裝買家之內政部警政署保安警察第二總隊
    第一大隊第二中隊員警而完成交易，復於一百年三月二日下
    午五時十分許，經內政部警政署保安警察第二總隊第一大隊
    第二中隊員警持本院法官核發之搜索票前往高秀儀上開居所
    執行搜索，並當場扣得如附表所示含有上開商標圖樣之仿冒
    商品。
二、案經內政部警察署保安警察第二總隊第一大隊第二中隊報請
    臺灣臺北地方法院檢察署檢察官偵查起訴。
    理    由
一、前揭犯罪事實，業經被告高秀儀於警詢及本院審理時坦承不
    諱，並有內政部警政署保安警察第二總隊第一大隊第二中隊
    搜索扣押筆錄、保二總隊第一大隊第二中隊桃園分隊新北市
    ○○區○○街九五號二樓之一（高秀儀違反商標法案）扣押
    物品清單、日商三麗鷗股份有限公司刑事陳報狀及其檢附經
    濟部智慧財產局商標資料檢索服務、萬國法律事務所侵害商
    標權真仿品比對報告、美商迪士尼企業公司委託之鑑定代理
    人博仲法律事務所於一百年五月三日出具之說明書、於一百
    年五月五日出具之鑑定報告書及經濟部智慧財產局商標資料
    檢索服務、國際影視有限公司一百年三月三十一日一○○鑑
    定視字第○四四號鑑定報告書及其檢附經濟部智慧財產局商
    標資料檢索服務、露天拍賣網站會員帳號「ｓｊｊｄｋｄ３
    」之個人資料、通聯調閱查詢單、中華電信股份有限公司客
    服處二客服第七作業中心回覆單及其檢附中華電信數據ＣＲ
    ＩＳ查詢單結果檔、仿冒商標商品採樣照片、萬國法律事務
    所侵害仿冒品鑑定報告及其檢附經濟部智慧財產局商標資料
    檢索服務、露天拍賣網站網頁畫面列印資料、郵政自動櫃員
    機交易明細表、中華郵政股份有限公司臺北郵局九十九年十
    月二十六日北營字第○九九一八○五一六四號函及其檢附印
    鑑卡、郵政存簿儲金儲戶申請變更帳戶事項申請書、郵政存
    簿儲金立帳申請書、中華郵政股份有限公司深坑郵局高秀儀
    帳戶郵政存簿儲金簿及保安警察第二總隊第一大隊第二中隊
    扣押物品清單等件在卷可稽，並有如附表所示含有上開商標
    圖樣之仿冒商品共計七百零二件扣案可資佐證，是被告此部
    分任意性之自白與事實相符，應堪採信。綜上所述，本件事
    證明確，被告犯行應堪認定，應依法論科。
二、按所謂販賣行為，並不以販入之後復行賣出為要件，祇要以
    營利為目的，將之購入或賣出，有一於此，其犯罪即屬既遂
    ，最高法院六十七年臺上字第二五○○號著有判例意旨可資
    參照。是被告意圖營利而販入仿冒商標商品，核被告所為，
    係犯商標法第八十二條之明知為未得商標權人同意，於同一
    商品，使用相同之註冊商標之商品而販賣罪。被告意圖販賣
    而陳列之低度行為，為販賣之高度行為所吸收，不另論罪。
    又按刑事法若干犯罪行為態樣，本質上原具有反覆、延續實
    行之特徵，立法時既予特別歸類，定為犯罪構成要件之行為
    要素，則行為人基於概括之犯意，在密切接近之一定時、地
    持續實行之複次行為，倘依社會通念，於客觀上認為符合一
    個反覆、延續性之行為觀念者，於刑法評價上，即應僅成立
    一罪，學理上所稱「集合犯」之職業性、營業性或收集性等
    具有重複特質之犯罪均屬之，例如經營、從事業務、收集、
    販賣、製造、散布等行為概念者，最高法院九十五年度臺上
    字第一○七九號、第三九三七號、第四六八六號分別著有判
    決可資參照。被告自九十九年九月間某日起至一百年三月二
    日下午五時十分許為警查獲時止，販賣前揭仿冒商標商品之
    營業性行為，係在密集期間內以相同之方式持續進行，未曾
    間斷，是以，被告販賣仿冒商標商品之犯行，即具有反覆、
    延續實行之特徵，從而，在行為概念上，縱有多次販賣之舉
    措，仍應評價認係包括一罪之集合犯。又被告同時販賣數種
    仿冒商標商品，係以一販賣行為而侵害數商標權人之法益，
    為同種想像競合犯，應依法從一重處斷。爰審酌被告前無前
    科，有臺灣高等法院被告前案紀錄表一份在卷可稽，素行尚
    稱良好，為賺取錢財，竟販賣上開仿冒商標商品，侵害上開
    商標專用權人之權利，對我國保護智慧財產權之國際形象所
    生危害非輕，惟被告犯罪後坦承犯行，態度尚佳，兼衡其犯
    罪之動機、目的、手段、生活狀況、智識程度、販賣仿冒商
    標商品之時間、扣案仿冒商標商品數量及市價等一切情狀，
    量處如主文所示之刑，併諭知易科罰金之折算標準。扣案如
    附表所示之仿冒商標商品，均係被告犯商標法第八十二條之
    罪所販賣之仿冒商標商品，業據被告於警詢時供明在卷，應
    依商標法第八十三條之規定，不問屬於犯人與否，均宣告沒
    收之。
據上論斷，應依刑事訴訟法第二百八十四條之一、第二百七十三
條之一第一項、第二百九十九條第一項前段，商標法第八十二條
、第八十三條，刑法第十一條前段、第五十五條、第四十一條第
一項前段，判決如主文。
本案經檢察官吳宇青到庭執行職務
中    華    民    國   100    年    11    月    30    日
                          臺灣臺北地方法院刑事第七庭
                              法      官  雷淑雯
以上正本證明與原本無異。
如不服本判決，應於收受送達後十日內，向本院提出上訴書狀，
並應敘述具體理由；其未敘述上訴理由者，應於上訴期間屆滿後
二十日內向本院補提理由書（均須按他造當事人之人數附繕）「
切勿逕送上級法院」。
                              書  記  官  蕭君卉
中    華    民    國   100    年    11    月    30    日
附錄本案論罪科刑法條全文
商標法第八十二條
明知為前條商品而販賣、意圖販賣而陳列、輸出或輸入者，處一
年以下有期徒刑、拘役或科或併科新臺幣五萬元以下罰金。
附表：
┌──┬───────────┬───┬──────────┐
│編號│     品       名      │ 數量 │侵害之註冊商標      │
│    │                      │（件）│                    │
├──┼───────────┼───┼──────────┤
│ 1  │仿冒Hello kitty化妝包 │ 1    │Hello Kitty（圖）   │
│    │                      │      │審定號：00000000    │
├──┼───────────┼───┼──────────┤
│ 2  │仿冒Hello kitty鏡子   │ 1    │Hello Kitty（圖）   │
│    │                      │      │審定號：00000000    │
├──┼───────────┼───┼──────────┤
│ 3  │仿冒大眼蛙鏡子        │ 1    │Kerokerokeroppi     │
│    │                      │      │（大眼蛙）          │
│    │                      │      │審定號：00000000    │
├──┼───────────┼───┼──────────┤
│ 4  │仿冒My Melody（美樂蒂 │ 2    │MY MELODY及圖       │
│    │）貼紙                │      │審定號：00000000    │
├──┼───────────┼───┼──────────┤
│ 5  │仿冒Hello kitty鞋扣   │334   │Hello Kitty（圖）   │
│    │                      │      │審定號：00000000    │
├──┼───────────┼───┼──────────┤
│ 6  │仿冒Kuromi鞋扣        │128   │KUROMI及圖          │
│    │                      │      │審定號：00000000    │
├──┼───────────┼───┼──────────┤
│ 7  │仿冒Doraemon小叮噹鞋扣│ 58   │小叮噹DORAEMON      │
│    │                      │      │及圖      │
│    │                      │      │審定號：988266      │
├──┼───────────┼───┼──────────┤
│ 8  │仿冒米老鼠、Tigger鞋扣│177   │1.CLASSIC MICKEY    │
│    │                      │      │  COLLECTION        │
│    │                      │      │  DEVICE及圖        │
│    │                      │      │  審定號：00000000  │
│    │                      │      │2.TIGGER及圖        │
│    │                      │      │  審定號：00000000  │
├──┼───────────┼───┼──────────┤
│總計│                      │702   │                    │
└──┴───────────┴───┴──────────┘
附件：